【裁判字號】    97,易,200
【裁判日期】    970328
【裁判案由】    竊盜
【裁判全文】
臺灣新竹地方法院刑事判決               97年度易字第200號
公  訴  人  臺灣新竹地方法院檢察署檢察官
被      告  乙○○
上列被告因竊盜案件，經檢察官提起公訴（97年度速偵字第0555
號），經本院裁定依簡式審判程序審理並判決如下：
    主  文
乙○○犯竊盜未遂罪，累犯，處有期徒刑壹年，應於刑之執行前
令入勞動場所強制工作年，扣案之鑰匙貳支沒收。
    事  實
一、乙○○有多次竊盜前科，最近一次係於民國九十五年八月五
    日、九十六年二月二十六日、同年三月二十二日分別竊取他
    人之自小客車、貨車等案件，經本院竹北、新竹簡易庭分別
    以九十六年度竹北簡字第六四、六六號簡易判決、九十六年
    度竹簡字第六五六號簡易判決判處有期徒刑六月、五月、六
    月確定，又因均符合中華民國九十六年罪犯減刑條例之規定
    ，嗣經本院以九十六年度聲減字第五八六號裁定減刑並定其
    應執行刑為有期徒刑八月又十五日，於九十七年一月十日執
    行完畢。詎其仍不知悔改，於出監後不到二個月之九十七年
    三月四日凌晨一時許，因缺汽車代步，在新竹縣竹北市○○
    路四二五巷巷口，見甲○○○所有之車號ＹＭ─六五八九號
    自用客貨車一部停放於路邊，竟又意圖為自己不法之所有，
    以其所有之鑰匙二支為工具，正發動電源正竊取之際，為執
    行巡邏任務之警員當場查獲而未得手。
二、案經新竹縣警察局竹北分局報告臺灣新竹地方法院檢察署檢
    察官偵查起訴。
    理  由
一、本件被告乙○○所犯竊盜罪，非死刑、無期徒刑、最輕本刑
    為三年以上有期徒刑之罪，或高等法院管轄第一審之案件，
    被告於本院行準備程序進行中，就被訴事實為有罪之陳述，
    經本院合議庭認合於修正後刑事訴訟法第二百七十三條之一
    之規定，裁定進行簡式審判程序，合先敘明。
二、認定犯罪事實所憑之證據及認定之理由：
（一）被告乙○○於偵查中及本院審理時之自白，證明：其確實
      有為上開竊車之犯罪行為。
（二）被害人甲○○○於偵查中之指訴，證明：被害人所有之上
      開車號ＹＭ─六五八九號自用客貨車一部確實停放於路邊
      後遭人竊取之事實。
（三）業經被害人甲○○○領回失竊物所出具之贓物認領保管單
      一紙（附於偵查卷第二二頁），證明：被害人所失竊之上
      開客貨車係被告所竊取之事實。
（四）扣案之鑰匙二支，證明：被告係以扣案鑰匙為其行竊工具
      之事實。
    綜上所述，被告之自白核與事實相符，本件事證已臻明確，
    被告之竊盜犯行洵堪認定，應予依法論科。
三、論罪與科刑之審酌：
（一）罪名─核被告乙○○所為，係犯刑法第三百二十條第三項
      、第一項之竊盜未遂罪。
（二）未遂犯─被告乙○○已著手於竊車行為之實行，但經巡邏
      警員發現而未能得手，為未遂犯。
（三）累犯─乙○○有多次竊盜前科，最近一次係於九十五年八
      月五日、九十六年二月二十六日、同年三月二十二日分別
      竊取他人之自小客車、貨車等案件，經本院竹北、新竹簡
      易庭分別以九十六年度竹北簡字第六四、六六號簡易判決
      、九十六年度竹簡字第六五六號簡易判決判處有期徒刑六
      月、五月、六月確定，又因均符合中華民國九十六年罪犯
      減刑條例之規定，嗣經本院以九十六年度聲減字第五八六
      號裁定減刑並定其應執行刑為有期徒刑八月又十五日，於
      九十七年一月十日執行完畢，有臺灣新竹地方法院檢察署
      刑案資料查註紀錄表及臺灣高等法院被告全國前案紀錄表
      各一份在卷足參，其於受有期徒刑之執行完畢後五年以內
      再犯本件有期徒刑以上之罪，為累犯，依刑法第四十七條
      第一項規定加重其刑。
（四）量刑─爰審酌被告甫因犯竊盜罪入監服刑後出監不到二個
      月，竟又因無車代步而再犯竊盜罪，顯然不知悔改，始終
      企圖不勞而獲，雖然此次因警員及時查獲而未造成被害人
      太大的損失，但斟酌其品行、生活狀況、智識程度與犯罪
      後之態度等一切情狀，量處如主文所示之刑，以資警惕。
（五）強制工作─
      按十八歲以上之竊盜犯、贓物犯，(1)有犯罪之習慣者、(2)
      以犯竊盜罪或贓物罪為常業者，得於刑之執行前，令入勞
      動場所強制工作，竊盜犯贓物犯保安處分條例第三條定有
      明文。經查，被告乙○○自八十一年間起即陸續因竊盜案
      被查獲而被判刑、入監服刑，在最近三年內，復分別於九
      十四年十月間某日、九十五年八月五日、九十六年二月二
      十六日、九十六年三月二十二日等時間再犯竊車案件，有
      上開判決書多份在卷可憑，扣除其於九十一年十一月九日
      至九十三年一月二十八日、九十四年十月二十九日至九十
      五年四月二十八日、九十六年四月二十六日至九十七年一
      月十日等其被收羈押在看守所或於監獄內服刑之行動受拘
      束期間（詳上開臺灣高等法院被告全國前案紀錄表），認
      被告顯有犯罪之習慣，應依竊盜犯贓物犯保安處分條例第
      三條第一項第一款之規定，諭知被告乙○○應於刑之執行
      前，令入勞動場所強制工作，以矯正其竊盜之惡習。
（五）沒收─扣案之鑰匙二支，係被告所有供其犯竊盜罪所用之
      物，業據被告陳明在卷，應依刑法第三十八條第一項第二
      款之規定宣告沒收。
四、適用之法律：
（一）刑事訴訟法第二百七十三條之一第一項、第二百九十九條
      第一項前段。
（二）刑法第三百二十條第一項、第三項、第四十七條第一項、
      第三十八條第一項第二款，竊盜犯贓物犯保安處分條例第
      三條第一項第一款、第四條、第五條第一項前段，刑法施
      行法第一之一條，判決如主文。
本案經檢察官侯少卿到庭執行職務。
中    華    民    國    97    年    3     月    28    日
                  刑事第六庭  法  官  遲中慧
以上正本證明與原本無異。
如不服本判決應於收受本判決後10日內向本院提出上訴書狀，上
訴書狀應敘述具體理由。上訴書狀未敘述上訴理由者，應於上訴
期間屆滿後20日內補提理由書狀於本院 (均須按他造當事人之人
數附繕本 )「切勿逕送上級法院」。
中    華    民    國    97    年    3     月    28    日
                              書記官  柯雅菱
附錄本案論罪科刑法條全文：
中華民國刑法第320條
I  意圖為自己或第三人不法之所有，而竊取他人之動產者，為
    竊盜罪，處五年以下有期徒刑、拘役或五百元以下罰金。
II  意圖為自己或第三人不法之利益，而竊佔他人之不動產者，
    依前項之規定處斷。
III  前二項之未遂犯罰之。


司法院資訊處製作；財團法人民間司法改革基金會備份。
